臺灣高等法院交通事件裁定　　　　　　　　　　　　九十三年度交抗字第四八九號
　　抗　告　人　甲○○
　　即受處分人
右抗告人因違反道路交通管理處罰條例案件，不服臺灣士林地方法院，中華民國九十
三年五月三十一日所為裁定（九十三年度交聲字第一八０號），提起抗告，本院裁定
如左：
    主  文
抗告駁回。
    理  由
一、按汽車駕駛人，行經有燈光號誌管制之交岔路口闖紅燈者，處新臺幣（下同）一
    千八百元以上五千四百元以下罰鍰；又汽車駕駛人違反第五十三條之情形者，除
    依原條款處罰鍰外，並記違規點數三點，道路交通管理處罰條例第五十三條、第
    六十三條第一項第三款分別定有明文。
二、原處分意旨略以：本件抗告人即受處分人甲○○於民國九十三年二月十九日晚上
    七時三十分許，騎乘車號ＣＬＱ─五六六號重型機車，行經臺北市○○街、延平
    北路六段口，紅燈違規右轉，經警攔停舉發，依道路交通管理處罰條例第五十三
    條之規定裁處罰鍰新台幣一千八百元，並依同條例第六十三條第一項第三款之規
    定記違規點數三點等情。
三、抗告意旨略稱：伊並未紅燈右轉，且並非被當場攔停，而警員係於伊通過路口約
    三個紅綠燈處始將伊攔下。如伊有違規，警員應當場攔停或使用警示燈，警員難
    道沒有看錯之可能性嗎？為此請求撤銷原裁定云云。
四、經查：
（一）訊據證人即現場舉發警員吳浚育於原審證稱：「當天我進行十九點至二十一點
      勤區察查的工作，我由延平北路六段北往南行駛，行經延平北路六段社子街回
      時，見受處分人由社子街紅燈右轉往延平北路六段行駛，受處分人車速很快，
      當時車流量很大，過了幾個路口在車子沒有很多的地方，我才超到受處分人面
      前將他攔下。起先受處分人不承認紅燈右轉，後來說前面也有一個紅燈右轉為
      何不攔他，我說當時只看到他紅燈右轉」、「（當時燈號有無看錯？）我燈號
      沒有看錯，我距離路口三十公尺的時候延平北路方向已經變綠燈了，社子街的
      街口就已經變紅燈了」、「（車子有無看錯？）沒有看錯，我一直盯在他車子
      的後面跟著他」、「當時車流量真的很大，我們攔停時要考慮路上其他車輛的
      行車，當時我有開警示燈沒有開警報器」等語（見原審卷第二十一頁、第二十
      二頁）。並有臺北市政府警察局舉發違反道路交通管理事件通知單、臺北市交
      通事件裁決所違反道路交通管理事件裁決書及臺北市政府警察局士林分局九十
      三年三月四日北市警士分交字第０九三０九０一０００號書函各一紙在卷可憑
      ，堪認抗告人確有於燈號管制之交岔路口闖紅燈之違規行為無訛。
（二）復按交通警員掣單舉發違反道路交通管理處罰條例所列之違規事實，本質上為
      行政處分，係公務員基於職務上權力，依法就特定之具體事件所為具有公法上
      效果之單方行政，基於公務員為公法上行為具有公信力之原則，值勤警員本其
      維護交通秩序及安全職責所為之舉發，自應受到合法正確之推定，其據以依法
      處分之事實認定亦為真正無誤，若謂公務員一切行政行為均需預留證據以證其
      實，則國家行政勢必窒礙難行。況證人吳浚育係執行維護交通秩序及安全之警
      察，與抗告人素不相識，又無仇隙，自無設詞誣陷抗告人之必要。且抗告人既
      未就執勤警員之舉發有何違誤提出證據以供本院調查審酌，本院亦查無任何證
      據足資證明值勤警員有何捏造違法取締之情事。準此，抗告人前開所辯應屬卸
      責之詞，不足採信，其違規行為，洵堪認定。
五、抗告人既於上述時地違規「行經有燈光號誌管制交岔路口闖紅燈」，原處分機關
    援引上開規定，裁處抗告人罰鍰一千八百元，並記違規點數三點，於法洵屬有據
    。原裁定認抗告人確有前開違規行為，而將抗告人之異議聲明駁回，其認事用法
    ，核無違誤，抗告人仍執前詞，任意指摘原裁定不當，非有理由，應予駁回。
六、據上論結，應依道路交通管理處罰條例第八十九條，道路交通案件處理辦法第二
    十六條，刑事訴訟法第四百十二條，裁定如主文。
中　　　華　　　民　　　國　　九十三　　年　　　七　　　月　　　二　　　日
                              臺灣高等法院交通法庭
                                  審判長法  官  許  增  男
                                        法  官  周  煙  平
                                        法  官  謝  靜  恒
右正本證明與原本無異。
不得再抗告。
                                        書記官  魏  淑  娟
中　　　華　　　民　　　國　　九十三　　年　　　七　　　月　　　五　　　日
